【裁判字號】    91,易,561
【裁判日期】    920327
【裁判案由】    贓物
【裁判全文】
臺灣士林地方法院刑事判決                          九十一年度易字第五六一號
    公  訴  人  臺灣士林地方法院檢察署檢察官
    被      告  丙○○
    被      告  乙○○
右列被告因贓物等案件，經檢察官聲請簡易判決處刑（九十一年度偵字第三二二六號
），本院認為不宜以簡易判決處刑，爰改依通常程序審判，判決如左：
    主  文
丙○○意圖為自己不法之所有，而侵占離本人所持有之物，處罰金壹仟元，如役服勞
役以參佰元折算壹日。
乙○○無罪。
    事  實
一、丙○○於民國九十年十二月初某日晚間，在台北縣汐止市○○○路旁，拾獲甲○
    ○遭搶後被棄置而離其本人持有之ＮＯＫＩＡ  ５３１０行動電話（序號：00
    0000000000000號）一支，竟意圖為自己不法之所有，予以侵占入
    己。
二、案經台北市政府警察局移送臺灣士林地方法院檢察署檢察官聲請簡易判決處刑。
    理  由
一、前揭事實業經被告丙○○坦承不諱，核與被害人甲○○指訴情節相符，復有贓物
    認領保管收據一份在卷足憑，事証明確，被告犯行洵堪認定，應依法論科。
二、查被告丙○○意圖為自己不法之所有，而侵占離本人所持有之物，核犯刑法第三
    百三十七條之侵占離本人所持有之物罪，爰審酌被告犯罪之動機、目的、手段，
    犯罪時所受之刺激及其品性、生活狀況、智識程度、犯罪所生之損害，及犯罪後
    態度等一切情狀，量處如主文所示之罰金，並諭知易服勞役之折算標準。
三、公訴意旨另以：被告乙○○明知前開ＮＯＫＩＡ  ５３１０行動電話行動電話係
    被告丙○○所拾獲之他人遺失物，竟於同年十二月十七日在台北縣汐止市某處丙
    ○○之自小客車仍予以收受，供己使用，因認被告乙○○係犯刑法第三百四十九
    條第一項收受贓物罪嫌云云。
四、訊據被告乙○○矢口否認收受贓物之犯行，辯稱被告丙○○曾向他借過錢未還，
    當時在車上丙○○看見伊之手機銀幕壞了，就拿出本案之上揭手機說是他大哥送
    他的，要送給伊等語。經查被告丙○○陳稱：當時在車上確實是對被告乙○○說
    檢到一支大哥大，要送給被告乙○○，可能是車上音樂聲太吵，被告乙○○聽成
    他大哥送送給他的等語。本件經本院將被告二人送法務部調查局測謊，調查局亦
    未按本院提出之問題實施檢測，而測出不知所云之結果，有本院九十一年九月二
    十四日函及調查局九十一年十一月十九日函在卷可參，此外公訴人無法舉出任何
    積極證據，足以證明被告乙○○明知該手機係被告丙○○拾得之贓物，自難以收
    受贓物罪責相繩，本件犯罪不能證明，自應為無罪之諭知。
據上論斷，應依刑事訴訟法第四百五十二條、第二百九十九條第一項前段、三百零一
條第一項、刑法第三百三十七條、第四十二條第二項、罰金罰鍰提高標準條例第一條
前段、第二條，判決如主文。
本案經檢察官林聰良到庭執行職務。
中      華      民      國    九十二    年      三    月      二十七    日
                                      臺灣士林地方法院刑事第一庭
                                          法  官  張  國  棟
右正本證明與原本無異。
如不服本判決，應於判決送達後十日內，向本院提出上訴狀。
                                          書記官  陳  雅  加
中      華      民      國    九十二    年      四    月      一        日
附錄本案論罪科刑法條全文：
刑法第三百三十七條
意圖為自己或第三人不法之所有，而侵占遺失物、漂流物或其他離本人所持有之物者
，處五百元以下罰金。


司法院資訊處製作；財團法人民間司法改革基金會備份。
